【裁判字號】    88,易,1697
【裁判日期】    890529
【裁判案由】    竊盜
【裁判全文】
臺灣桃園地方法院刑事判決                        八十八年度易字第一六九七號
    公  訴  人  臺灣桃園地方法院檢察署檢察官
    被      告  乙○○
右列被告因竊盜案件，經檢察官提起公訴（八十八年度偵字第九九八五號），本院
判決如左：
    主      文
乙○○連續竊盜，處有期徒刑參月，緩刑參年。
    事      實
一、乙○○意圖為自己不法之所有，並基於概括之犯意，駕駛車牌號碼Ｖ五─一四九
    三號自小貨車，至中壢青市場附近，趁四處無人之際，連續於：（一）民國八
    十八年六月二十三日早上四時許，在桃園縣中壢市○○路旁，自丁○○所駕駛之
    自小貨車上竊取撲克牌櫻桃三箱（每箱約新台幣（下同）一千八百元）。（二）
    同日上午四時十分許，在桃園縣中壢市○○路三二四號前，自戊○○置放於顧客
    之自小貨車上竊取美國加州櫻桃三箱（每箱價值約一千九百元）。（三）同日上
    午五時三十分許，在桃園縣中壢市○○街二０號前，自丙○○所駕駛之自小貨車
    上竊取電子秤一台（價值約七千元）。（四）又於同日上午五時四十分許，在桃
    園縣中壢市○○路三二二號前，自甲○○置放於不詳名字之顧客傅小姐之自小貨
    車上竊取荔枝一箱（每箱價值約五百元）（起訴書誤載三箱）、及傅小姐置放於
    該自小客車上之芒果三箱，得手後均放置其所駕駛車牌號碼Ｖ五─一四九三號自
    小貨車上。嗣於同日五時五十分許，為甲○○發現乙○○所駕駛上述自小貨車與
    顧客傅小姐之自小貨車併排，置放於顧客車上之荔枝一箱已在乙○○車上，乃報
    警處理，並當場查獲上述失竊之櫻桃六箱、荔枝一箱、芒果三箱、及電子秤一台
    。
二、案經桃園縣警察局中壢分局報請台灣桃園地方法院檢察署檢察官偵查起訴。
    理      由
一、訊據被告乙○○固坦認於其所駕駛車牌號碼Ｖ五─一四九三號自小貨車上找到失
    竊之櫻桃六箱、荔枝一箱、及電子秤一台，惟矢口否認有在車上找到芒果三箱及
    竊盜犯行，辯稱：伊是早上四點三十分至五點左右，在中壢市○○路三二二號前
    向二位年籍不詳之男子購買上開物品，因剛從事水果零售，沒有批購經驗，所以
    才買到贓物云云。然查，（一）右揭事實業據被害人丁○○、戊○○、甲○○及
    曾金田等四人指述歷歷，復有贓物認領保管單四紙可資佐證。（二）被告供稱係
    向二名男子購買過四次水果，卻無法供述渠等之年籍資料或聯絡方式，以供本院
    查證，參以被告既從事水果零賣工作，知道到青市場買貨，豈有不知要到市場
    內批貨之理？且既從事水果零售生意，車上除了被害人所失竊之贓物之外，並未
    備有電子秤、分裝袋等販售用具，辯稱回家分裝好後再帶至附近工廠零售，亦顯
    與一般常情有違。（三）又被告警訊中辯稱：「含今天所買的，共四次，時間均
    是早上四點三十分至五點左右，地點均是在中壢市○○路三二二號前．．。」、
    「是我向一名騎機車（車號不詳）之男子先行購買三箱櫻桃，後來又有一名男子
    騎著機車（車號不詳）車上載著櫻桃三箱、電子秤一個向我兜售，並告訴我停在
    旁邊之貨車上有荔枝一箱問我要不要買，我因三天前開始從事水果零賣，因此將
    該二名男子所兜售之櫻桃六箱、荔枝一箱、電子秤一個全部買下」云云。於本院
    審理中改辯稱：購買時間是當日五時三十分至四十分間共購買二次，不知道荔枝
    是從併排之傅小姐自小貨車上拿下，且沒有查獲芒果三箱云云，供詞前後矛盾。
    且被害人甲○○係於五時四十分始送貨至顧客傅小姐之自小貨車上，在被告所述
    購買時間之後，被害人甲○○尚未送貨，被告如何買到？參以被害人甲○○於本
    院證述：查獲被告之時，被告車上除了有伊置放於不詳名字之顧客傅小姐所有自
    小貨車上之荔枝一箱外，尚有傅小姐置放於該自小客車上之芒果三箱，因傅小姐
    趕著要回去販賣，所以直接將芒果三箱取回未報警等情，芒果三箱、荔枝一箱體
    積龐大，搬動不易，若如被告所辯係在現場向他人購買，則豈有不知是從併排之
    傅小姐自小貨車上拿下之理？是以，被告所辯顯係臨訟杜撰飾卸之詞，均不足採
    信，本件事證已臻明確，其犯行可堪認定，應依法論科。
二、核被告行為，係犯刑法第三百二十條第一項之竊盜罪。被告先後多次犯行，時間
    密接，又犯構成要件相同之罪名，顯係基於概括之犯意，應依連續犯之規定以一
    罪論，並加重其刑；公訴人雖未就被告乙○○同時竊取不詳名字之傅小姐所有之
    芒果三箱部分起訴，然本院認與起訴竊盜部分有實質上之一罪關係，故本院自得
    併予審理，附此敘明。爰審酌被告犯罪動機、手段、竊取財物之價值、所生危害
    及犯後態度等一切情，量處如主文所示之刑。末查，被告前未曾受有期徒刑以上
    刑之宣告，有本院被告全國前案紀錄表一份存卷可參。其素行良好，受本次罪刑
    之科處，當足收警惕懲儆之效，信無再犯之虞，本院因認對其宣告之刑以暫不執
    行為適當，爰併諭知緩刑三年，以勵自新。
據上論斷，應依刑事訴訟法第二百九十九條第一項前段，刑法第五十六條、第三百二
十條第一項、第七十四條第一款，罰金罰鍰提高標準條例第一條前段，判決如主文。
本案經檢察官呂理銘到庭執行職務
中      華      民      國    八十九    年      五      月    二十九    日
                                      臺灣桃園地方法院刑事第二庭
                                              法  官 曾 正 耀
右正本證明與原本無異。
如不服本判決，應於判決送達後十日內向本院提出上訴狀( 應附繕本 )，上訴於
臺灣高等法院。
                                              書記官  蘇   萱
中     華      民       國     八十九     年    五    月     二十九 日
論罪法條：刑法第三百二十條第一項
意圖為自己或第三人不法之所有，而竊取他人之動產者，為竊盜罪，處五年以下有期
徒刑、拘役或五百元以下罰金。
意圖為自己或第三人不法利益，而竊佔他人之不動產者，依前項之規定處斷。
前二項之未遂犯罰之。


司法院資訊處製作；財團法人民間司法改革基金會備份。
